臺灣高等法院刑事判決　　　　　　 96年度上訴字第4679號
上　訴　人
即　被　告　甲○○
上列上訴人因偽造文書等案件，不服臺灣桃園地方法院95年度訴
字第2135號，中華民國96年8月27日第一審判決（起訴案號：臺
灣桃園地方法院95年度偵字第13363號），提起上訴，本院判決
如下：
    主  文
原判決撤銷，發回臺灣桃園地方法院。
    理  由
一、按依刑事訴訟法第七編之一協商程序所為協商判決，應在被
    告所表示願受科刑之範圍內為之。協商判決違反協商合意範
    圍得上訴。又第二審法院認為上訴有理由者，應將原審判決
    撤銷，將案件發回第一審法院依判決前之程序更為審判，刑
    事訴訟法第455條之4第2項、第455條之10第1項、第3項分別
    定有明文。
二、本件原審以上訴人即被告甲○○共同連續行使偽造私文書，
    足以生損害於公眾或他人，經檢察官與被告協商，乃依刑事
    訴訟法第455條之4第2項為協商判決，判處被告有期徒刑3
    月，減為有期徒刑1月15日，如易科罰金，以銀元300元折算
    1日，緩刑2年，緩刑期內應向公庫支付新台幣3萬元。扣案
    之偽造之許哲瑋、林佳慧之身分證、汽車駕駛執照各1張（
    各含被告吳耿宏、甲○○之照片1枚，含其上之公印文各1枚
    ）、門號0000000000號手機（不含SIM卡），附表二所示文
    書上之署名，均沒收。
三、被告甲○○提起上訴主張與檢察官達成之協商合意為「被告
    願受有期徒刑3月，如易科罰金以300元折算1日，緩刑2 年
    ，緩刑期內並向國庫繳交2萬元，變造照片及偽造之簽名均
    沒收。」，然原審判決之主文欄中，關於緩刑期向國庫支付
    之金額，卻為新台幣3萬元，顯已逾越被告與檢察官協商合
    意之範圍，爰依刑事訴訟法第455條之10第1項但書規定，提
    起上訴。
四、經查：本件當事人雙方合意內容為：被告甲○○認罪，願受
    有期徒刑3月，如易科罰金以300元折算1日，緩刑2年，緩刑
    期內並向國庫繳交新台幣2萬元，檢察官乃聲請原審法院改
    依協商程序而為判決，此有原審96年1月29日下午3時10分訊
    問筆錄在卷可稽。惟原審於判決主文欄及理由欄內，卻記載
    被告於緩刑期內應向國庫支付新台幣3萬元，顯與協商範圍
    不符，原判決逾越協商範圍而為判決，自有未當。被告上訴
    意旨指摘及此，為有理由，自應由本院將原判決撤銷發回原
    審法院，依判決前之程序更為審判。
據上論斷，應依刑事訴訟法第455條之10第3項，判決如主文。
中　　華　　民　　國　　96　　年　　12　　月　　26　　日
                  刑事第九庭審判長法  官  劉景星
                                  法  官  吳啟民
                                  法  官  王敏慧
以上正本證明與原本無異。
不得上訴。
                                  書記官  丁淑蘭
中　　華　　民　　國　　96　　年　　12　　月　　26　　日
